臺灣台北地方法院民事判決　九十一年家訴字第八九號
　　原　　　告　甲○○
　　法定代理人　乙○○
　　訴訟代理人　丙○○
右當事人間確認繼承權存在暨請求給付遺產事件，本院判決如左：
    主      文
被告應給付原告新台幣（下同）肆拾壹萬貳仟柒佰捌拾捌元，及自民國九十一年二月
十八日起至清償日止，按年息百分之五計算之利息。
原告其餘之訴駁回。
訴訟費用由原告負擔二分之一，其餘由被告負擔。
    事　　  實
甲、原告方面：
一、聲明：
１、確認原告對被繼承人牟季東之遺產有繼承權。
２、被告應給付原告四十一萬二千七百八十八元，及自九十一年二月十八日起至清償
    日止，按年息百分之五計算之利息。
二、陳述：
（一）緣原告之兄牟季東，於八十六年九月五日死亡，因在台無繼承人，所遺留台灣
      土地銀行石門分行存款及桃園龍潭石管局郵局存款共計四十一萬二千七百八十
      八元，業經鈞院北院文民家諧八十九聲繼字第八九號通知准予備查在案，並經
      鈞院八十九年度管字第八九號民事裁定指定被告為遺產管理人。嗣原告向被告
      聲請繼承牟季東之遺產，被告以無法確認原告是否為牟季東之真正合法繼承人
　　　為由予以拒絕，爰依民事訴訟法第二百四十七條提起本訴。又該遺產現由被告
      保管中，被告並已於九十年二月十七日登報公示催告被繼承人牟季東之債權人
      及受遺贈人應於一年六個月內報明債權及為受遺贈與否之聲明，至九十一年八
      月十七日止，若無任何債權人報明債權，則被告應給付原告四十一萬二千七百
      八十八元。因被告已對原告具繼承權乙節認有疑義，故原告有預為本項請求之
      必要，爰依民事訴訟第二百四十六條規定，併為本項請求。
（二）原告與牟季東係親兄妹關係，有以下證據足證：
１、經海基會證明之大陸地區湖北省鄂州市公證處出具之（二○○○）鄂州證字第二
    六二號「親屬關係公證書」，足證原告為牟季東之繼承人。
２、證人牟乃璽證稱「甲○○與牟季東是親兄妹」、「牟季東是我七哥，照片是我七
    哥」，牟季東生前寄予訴外人牟乃諧之信及牟乃諧出具之證明書，牟季東親筆信
    函記載「七妹在貴結婚所有的嫁粧費．．．無一不靠我負擔．．．」，所指「七
    妹」即為原告，此由牟季東於寄予原告之照片背面寫道「七妹存念」可證。又如
    非親兄妹，牟季東何能供給原告「所有的嫁粧費」？
３、牟季東曾將自己之照片寄予在大陸之原告，原告現仍保有牟季東生前寄予伊之照
　　片，背寫道「七妹存念，兄季東贈八十年五月十二日攝一九九一年」，該照片之
    正面係牟季東，照片背面之字係牟季東之字跡，有證人牟迺護證稱「照片是被繼
    承人本人，後面字跡也是他本人所寫」可證。證人牟迺護即係日照牟氏族譜中記
    之「乃護」，該族記載「乃護」之子女分別為敦畇、敦略、玉玲、玉佩，與現今
    之戶籍謄上所載之牟迺護之子女完全相符。
４、另原告於其大家族中同一祖父之孫女輩之排行為第七，故牟季東上開照片之背面
    稱原告為七妹。原告之祖父為牟彥河，牟彥河共有三子，老大為牟家菡，老二為
    牟家蒔，老三為牟家蘥，而牟彥河之孫女輩依出生先後次序分別為：第一：乃霄
    （大房）第二：乃培（二房）第三：乃琴（大房）第四：乃祺（二房）第五：小
    蓮（二房，其早夭故未登譜）第六：乃綿（大房）第七：乃芬（大房）第八：乃
    禔（三房）第九：小禔（三房，其早夭故未登譜）第十：錦濤（三房）。
５、牟季東與原告均出生於山東省日照縣，依「日照牟氏族譜」所載，「乃旻」與「
    乃芬」均為同一父親所生。又「乃旻」即為牟季東，除有證人牟迺護證稱「牟季
    東原名叫牟乃旻」，亦有該族譜記載「乃旻　字濟東，無嗣」可參。
６、原告甲○○又名牟乃芬，有「居民戶口簿」、「常住人口登記卡中「曾用名」乙
    欄記載「牟乃芬」可證。
７、牟季東生前於七十八年寄予原告之親筆信函，其內寫道「．．．我們的父母都不
    在了．．．」，足以證明其與原告為親兄妹關係。又該信函之筆跡與牟季東於五
    十四年填寫之「公務人員履歷表」、六十三年致訴外人牟乃諧之信函及八十年寄
    予原告照片背面之筆跡均相同，足證確為牟季東之親筆信函。該信函亦曾提及曾
    於本案訴訟中作證之證人牟乃璽即「乃璽四妹」及證人牟迺護即「乃護弟」，由
    此可證證人確與牟季東熟識，其證言確實可信。
（三）對被告抗辯之陳述：被告提出牟季東於五十四年所填寫之公務人員履歷表，謂
      季東「別號為『乃坦』，曾祖父牟耟、曾祖母李氏、祖父為牟照源、祖母丁、
      父親牟栗齊、母親安菊逸，核與原告所提之族譜，．．．除曾祖父姓名相外，
      祖父及父親之姓名皆不相同」云云，惟查：
１、依「日照牟氏族譜」所載，牟季東之曾祖父牟耟「繼李氏」，此與牟季東於其履
    歷表上記載曾祖母為李氏相符；再依該「日照牟氏族譜」，牟季東之祖父牟彥河
    「字照原．．．配丁．．．」，此又與牟季東於其履歷表記載其祖父為牟照源、
    祖母為丁氏相符；另牟季東於公務人員履歷表「通訊處」乙欄中填載「山東日照
    家小莊」，而族譜正為「日照牟氏族摘抄　小莊牟氏小譜」，則牟季東自應列入
    該族譜中。再「日照牟氏族譜摘抄　小莊牟氏小譜」所載，牟彥河之孫輩中，唯
    一無嗣者為「乃旻」，而牟季東亦無嗣可印證族譜所載之「乃旻」即指牟季東。
    另證人牟迺護證言，及該族譜記載「乃旻　字濟東，無嗣」，同可佐證。
２、牟季東於三十八年自大陸來台之後另使用「乃坦」之別號，應係因其原「乃旻」
    之「旻」字不易為一般人所認識及發音，其自行改用較為常見之其字所致。
３、牟季東之父親應為牟家菡（字澤生），母親應為鄭氏，此觀「山東日照牟氏台宗
    人錄」記載牟季東之父為「家菡（澤生）」，母為「鄭氏」即明。至牟季東之所
    於三十八年自大陸來台申報戶口時將其父母填報為「牟栗齊」及「安菊」，應係
    因牟季東來台之時投靠當時在公家機關任職之牟栗齊之子牟志成，又牟成又名牟
    乃殿，為方便寄住於牟志成受住之公家機關宿舍所致。後於五十四年，牟季東填
    載「公務人員履歷表時，將錯就錯，仍將父母欄誤載為「牟栗齊」及「安菊逸」
    ，惟祖父母及曾父母之欄位均填載正確無誤。此外，觀「日照牟氏族譜摘抄　小
    莊牟氏小譜記載「牟家夔　字栗齊配安氏繼安菊逸　子四：乃疊、乃晨、乃鼎、
    乃殿」，顯未將牟季東列為牟栗齊之子，且牟栗齊（即家夔）之父為牟彥泰，牟
    彥泰之父為牟耤，亦與牟季東於「公務人員履歷表」上填寫之其祖父為「牟源」
    ，曾祖父為「牟耟」，顯然不符，亦可反證牟栗齊及安菊實非牟季東之父母。
三、證據：提出台北地方法院八十九年管字第八十九號民事裁定、文民家諧八十九聲
    繼字第八九號通知、錦家諧八十九聲繼字第八十九號函，繼戶籍謄本，原告之「
    居民戶口簿」及「居民身份證」，台財產北接字第○九○○○四○三○九號函、
    八十九年十一月二十九日函、九十年二月二十六日函及其附件，海基會八九核字
    第三六九五一號證明書、九十一年一月二十四日函，鄂州市公證處（二○○○）
    鄂州證民字第二六二號、第一一八號「親屬關係公證書」、（二○○○）鄂州證
    撤字第一號決定，「日照牟氏族譜摘抄」，牟季東之照片正反面，遺產稅免稅證
    明書，及杜中和先生出具之「已知被繼承人牟季東金融機構遺產清冊」，戶長為
    牟迺護及戶長為牟敦畇之戶籍謄本，「日照牟氏族譜摘抄小莊牟氏小譜」，「山
    東日照牟氏旅台宗人錄」，牟季東寄予牟乃諧之信函，牟乃琴全家之照片正反面
    ，甲○○、牟乃禔與另一人共三人合照之照片正反面，牟季東寄予原告之信函等
    影本各乙件，牟乃諧出具之證明書、九十一年六月二日證明書原本各乙件為證。
    並聲請訊問證人牟乃護、牟乃璽。
乙、被告方面：
一、聲明：原告之訴駁回。
二、陳述：
（一）海基會驗證之大陸地區文書，僅係查驗文書形式正是否為真正，即文書是否確
      實經製作機關所簽發，至於其實質內容，主管機關仍應依職權予以審酌，且文
      書縱經海基會驗證後，仍不具公文書之效力，原告所提湖北省鄂州市公證處之
      「親屬關係公證書」尚不足證明親屬關係存在。
（二）原告所提湖北省鄂州市（二○○○）鄂州證民字第一一八號、第二六二號「親
      屬關係公證書」，有關牟季東之父母，前者記載為父親牟家菡（又名牟澤生）
      、母親牟鄭氏，後者則記載為父親牟栗齊（又名牟家菡、牟澤生）、母親安菊
      逸，二次公證證明事項有所出入，而依鄂州證撤字第○一號決定書所稱，係原
      告甲○○對已故父母親之姓名、字、號記混所致，然依據常理，為人子女，不
      可能忘記父母姓名，原告先後二次申請公證書，父親姓名一再增加，而母親姓
      名竟完全不同，顯與經驗法則有悖。至原告所提出大陸地區常住人口登記卡，
      雖記載曾用名牟乃芬，但大陸地區公證處出具公證書之內容都可捏造，則其常
      住人口登記卡所載內容令人質疑。
（三）牟季東於五十四年九月三日所填寫之公務人員履歷表，其別號為「乃坦」，曾
      祖父牟耟、曾祖母李氏、祖父為牟照源、祖母丁氏、父親牟栗齊、母親安菊逸
      ，核與原告所提之族譜，牟季東與乃旻、乃芬，除曾祖父姓名相同外，祖父及
      父親之姓名皆不相同，且牟季東別號「乃坦」，亦非原告所指「乃旻」，族譜
      所載「濟東」與牟季東之「季東」並不相同，由此顯見牟季東並非族譜上之「
      乃旻」，又縱使族譜所載內容係為真實，其能證明者，僅是乃旻、乃芬二人為
      兄妹，與原告是否為乃芬，牟季東是否為乃旻，二者尚有差別。
（四）牟季東填寫之公務人員履歷表，係其本人親自填寫並簽字蓋章，所載人事資料
      內容自應比原告提出之文書更具真實性，推溯牟季東最早出任公職時間為二十
      七年九月，按原告提出之公證書，其母安菊逸死亡時間為一九二七年，當時牟
      季東仍在大陸，不可能不知其母死亡之事，牟季東填表當時應不致於誤填母親
      尚在大陸，故牟季東與公證書中所指「乃旻」應非同一人。至於證人等雖均稱
      甲○○與牟季東為兄妹關係，惟海峽兩岸因政治因素阻隔，人事變遷，證人又
      如何能十分確認年少時認識之「乃芬」即為今日之甲○○呢？
（五）被告接管牟季東之遺產，金額共計五二三、一一六元，應扣除遺產管理人報酬
      費用以遺產現值百分之一計算為五、二三一元、代墊費及本件訴訟律師費，為
      五三九、三九元，合計為五九一七○元，若經確認原告就牟季東之遺產有繼承
      權時，被告主張自遺產中扣除上述費用。
三、證據：提出海基會（八一）海文（法）字第○四七四號函、陸委會（八一）陸法
    字第○八○八函，公務人員履歷表，臺灣土地銀行石門分行函、龍潭郵局函，台
    灣台北地方法院八十七年度家重訴字第五號判決，代管無人繼承遺產作業要點乙
    份等各一份，管理費用計算表及代墊費用單據十一紙為證。
丙、本院依職權訊問證人徐恆淑、徐恆賢。
     理　　由
甲、程序方面：
一、按給付之訴包含確認之訴；確認之訴，非原告有即受確認判決之法律上利益者，
    不得提起之，確認證書真偽之訴亦同，民事訴訟法第二百四十七條定有明文。所
    謂即受確認判決之法律上利益，係指法律關係之存否不明確，原告主觀上訴其在
    法律上之地位有不安之狀態存在，且此種不安之狀態，能以確認判決將之除去者
    而言，若身經法院判決確認亦不能除去其不安之狀態者，即難認有受確認判決之
    法律上利益，最高法院五十二年台上字第一二四○號著有判例。次按於履行期未
    到前請求將來給付之訴，非被告有到期不履行之虞者，不得提起，民事訴訟法第
    二百四十六條定有明文。是如被告有到期不履行之虞者，原告即得提起將來給付
    之訴，而將來給付之訴訴權是否存在，應於事實審之言詞辯論終結時定之。
二、本件原告向被告請求繼承牟季東之遺產，遭被告以無法確認原告是否為牟季東之
    真正合法繼承人為由予以拒絕，又該遺產現由被告保管中，因被告已對原告具繼
    承權乙節認有疑義，故原告有預為本項請求之必要，爰依民事訴訟第二百四十六
    條、第二百四十七條規定，於九十一年六月二十一日向本院提起確認繼承權存在
    之訴合併將來給付之訴。經查，原告於八十九年七月二十四日向本院表示願為繼
    承被繼承人牟季東之遺產，經本院准備查在案，本院並指定被告為遺產管理人，
    准予對被繼承人牟季東之繼承人公示催告；准予被告對被繼承人牟季東之債權人
    及遺贈人公示催告。被告並於九十年二月十七日登報示催告被繼承人牟季東之繼
    承人應於公示催告最後登載新聞紙之日起，一年內承認繼承（九十一年二月十七
    日止）；被繼承人牟季東之債權人及受遺贈人應於一年六月（九十一年八月十七
    日止）內報明債權及為受遺贈與否之聲明，此有本院院北院八十九年度管字第八
    九號裁定、八十九年度家催字第六八四號裁定、文民家諧八十九聲繼字第八九號
    通知、財政部國有財產局臺灣北區辦事處台財產北接字第○九○○○五五五七號
    函，附卷足稽，而在九十一年八月十七日止，並無牟季東之債權人及受遺贈人報
    明債權及為受遺贈與否之聲明，是本院九十一年九月三日言詞辯論終結前，原告
    請求被告應給付原告計四十一萬二千七百之將來給付之訴，及自九十一年八月十
    八日起至清償日止，按年息百分之五計算之利息，已因屆清償期轉變為現在給付
    之訴，又給付之訴本包含有確認之意思，本無須就同一法律關係再提確認之訴，
    是本件原告提起確認繼承權存在之訴，已不具即受確認判決之法律上利益，依首
    揭法條之規定，應予駁回，核先敘明。
乙、實體方面：
一、本件原告主張被告任被繼承人牟季東（男、民國前四年三月十九日出生、身分證
    統一編號：Ｚ000000000號、湖北省人，生前住台北縣新店市曲尺里十
    二林八三號，於八十六年九月五日死亡）之遺產管理人一事，為被告所肯認，並
    有卷附八十九年管字第八九號民事裁定影本可稽，自可憑信。原告提出湖北省鄂
    州市公證處（二○○○）鄂州證民字第二六二號、第一一八號「親屬關係公證書
    」、（二○○○）鄂州證撤字第一號決定公證書影本各一份等文件證明其係牟季
    東之繼承人，向被告表示繼承牟季東遺產，遭被告以無法確認原告是否為牟季東
    之真正合法繼承人為由，予以拒絕，是本件首應審就者厥為：原告是否確為本件
    被繼承人牟季東之繼承人，經查：
（一）被告質疑原告所提大陸地區湖北省鄂州市（二○○○）鄂州證民字第一一八號
      與第二六二號「親屬關係公證書」，有關牟季東之父母不一致情事，業經湖北
      省公證員協會九十一年一月九日（二○○二）鄂查字第一號函告通知海基會略
      以：鄂州市（二○○○）鄂州證民字第一一八號公證書與真實不符，已由該處
      予以撤銷，有卷附牟季東該海基會九十一年一月二十四日（九一）海惠（法）
      字第○○一九六九之二號函所附上開函件可參。而湖北省公證書所記載牟季東
      之人別資料內容核與本件被繼承人牟季東相符，該公證書確載明原告甲○○為
      之牟季東之三妹，足見原告主張其係牟季東之繼承人，非徒託空言。被告雖以
      湖北省鄂州市（二○○○）鄂州證民字第一一八號、第二六二號「親屬關係公
      證書」，有關牟季東之父母之記載有所出入，鄂州證撤字第○一號決定書雖撤
      銷鄂州證民字第一一八號公證書，但鄂州證民字第二六二號公證書所記載牟季
      東之父母仍與原告提出之「日照牟氏族譜摘抄」、牟季東於五十四年九月三日
      所填寫之公務人員履歷表有所出入，可見大陸地區公證處出具公證書之內容都
      可捏造，所載內容令人質疑等語為置辯，固非無見。惟本院審酌證人牟乃護到
      庭結稱：「：：被繼承人父母姓名家函（澤生）及鄭氏的族譜是對的，戶籍謄
      本是錯的」、「鄂州市（二○○○）鄂州證民字第二六二號公證書是為了遷就
      覆核臺灣戶籍謄本所以才改發的」、「：：我不知道牟季東怎麼把牟志成的父
      母寫成他的戶籍上的父母，但我知道牟季東戶籍上父母名字實際上市牟志成的
　　　父母」等語，以及「日照牟氏族譜摘抄小莊牟氏小譜」係編於西元一九九八年
      ，「山東日照牟氏旅台宗人錄」係編於六十五年，均早在本件民國九十一年六
      月二十一日起訴之前，當無造假之虞等情，判斷牟季東之父親應為牟家菡（字
      澤生），母親應為鄭氏，雖與牟季東來台申報戶口及填寫之公務人員履歷表時
      將其父母填報為「牟栗齊」及「安菊」有所出入，惟祖父母及曾父母之欄位均
      填載正確無誤，鑑於國民政府三十八年播遷來台之時空背景，原告以「係因牟
      季東來台之時投靠當時在公家機關任職之牟栗齊之子牟志成，為方便寄住於牟
      志成受住之公家機關宿舍所致。後於五十四年，牟季東填載「公務人員履歷表
      時，將錯就錯，仍將父母欄誤載為「牟栗齊」及「安菊逸」。」等語置辯，尚
      足採信。
（二）原告所提出牟季東生前寄予伊之照片，背寫道「七妹存念　兄季東贈八十年五
　　　月十二日攝一九九一年」，該照片經本院提示予證人牟迺護、牟乃璽，證人牟
      迺護具結證稱：「：：原告是牟季東的妹妹，原告確實還健在」、「照片是被
      繼承人本人，後面字跡也是他本人所寫，牟季東原名叫牟乃旻」、「乃字與迺
      是同一個。七妹是同一祖父，乃熙是四姐，是同一祖父，是一個爺爺排下來的
      ，乃及迺解釋都是一樣的」等語（見本院九十一年七月十六日筆錄）；證人牟
      乃璽具結證稱：「甲○○與我同輩，牟季東也與我同輩，我們三個人是同一個
      曾祖父，甲○○與牟季東是親兄妹：：牟季東排名老七，甲○○也是排老七，
      女生男生分開排」、「牟季東是我七哥，照片是我七哥：：」、「牟季東來台
      後有與甲○○，聯絡過但沒有辦法回去，他生病時一直想回去但沒有辦法回去
      。」等語（見本院九十一年七月十六日筆錄）；而牟乃璽之身分證上雖記載為
      「徐牟祝」，乃因三十八年自大陸來台時使用其未一同來台灣之兒子恆祝之身
      分證報戶口所致，其真名確為牟乃璽，亦經證人徐恆淑、徐恆賢到庭結證（見
      本院九十一年七月十六日筆錄）。另牟季東生前於七十八年寄予原告之親筆信
      函與牟季東於五十四年填寫之「公務人員履歷表」、六十三年致訴外人牟乃諧
      之信函及八十年寄予原告照片背面之筆跡均相同，亦經本院提示予證人牟迺護
      結稱「沒有錯是被繼承人所寫的」等語（見本院九十一年九月三日筆錄），足
      證確為牟季東之親筆信函，該等信函亦曾提及「七妹在貴陽結婚所有的嫁粧費
      ．．．無一不靠我負擔．．．」、「．．．我們的父母都不在了．．．」等語
      ，互核證人所述各情與原告代理人所陳內容，大致相吻合，一致證述原告係本
      件被繼承人牟季東之妹，足證原告與牟季東確有兄妹關係。
（三）牟季東與原告均出生於山東省日照縣，依「日照牟氏族譜」所載，「乃旻」與
      「乃芬」均為同一父親所生。又「乃旻」即為牟季東，除經證人牟迺護證稱「
      牟季東原名叫牟乃旻」、「乃垣我知道，我問過他他說乃旻，所以改為乃垣，
      乃旻是秋天肅殺之氣不好，他在臺灣才改的比較同垣」等語（見本院九十一年
      九月三日筆錄），亦有該族譜記載「乃旻　字濟東，無嗣」可參，而牟彥河之
      孫輩中，唯一無嗣者為「乃旻」，牟季東亦無嗣足證「乃旻」即指牟季東。另
      原告甲○○又名牟乃芬，除經證人牟迺護證稱「：：原告有二個名字，一個牟
      乃芬一個叫甲○○，家譜裡寫的是牟乃芬，我知道他還健在，原告最近還打過
      電話給我」等語外（見本院九十一年九月三日筆錄）復有原告提出之「居民戶
      口簿」、「常住人口登記卡」附卷可證，其「曾用名」乙欄記載「牟乃芬」，
      亦足堪信牟乃芬乃即是本件之原告甲○○，該居民戶口簿係西元二○○○年六
      月三十日簽發，早在本件訴訟之前，當無造假之虞，其內容自堪採信。另依「
      日照牟氏族譜」所載原告於其大家族中同一祖父之孫女輩之排行為第七，牟季
      東、牟乃璽、甲○○三人屬同輩，均源於同一曾祖父牟耟，牟季東、甲○○均
      排名老七，除業經證人牟乃護證稱「乃字與迺是同一個。七妹是同一祖父：：
      」等語；證人牟乃璽證稱「甲○○也是排第七，女生男生分開排。」等語外，
      核與牟季東寄給原告之照片之背面稱原告為七妹，訴外人牟乃琴寄予原告全家
      之照片被面記載「季瑗七妹留念　三姐乃琴」，訴外人牟乃禔寄予原告之照片
      被面記載「七姐留念　一九九○七月在北京　乃禔攝」相符。被告辯稱「乃垣
      」不是「乃旻」，「乃芬」非本案之原告，尚不足採。
（四）經海基會驗證為真正之大陸地區文書，雖僅形式上可推定為真正，但實質內容
      經查證屬實，仍非不得引為有利於文書提出人之判決，被告徒以本件鄂州市公
      證書驗證範圍不及實體內容之審認，而全盤否認其證據價值，容有誤會。
二、 綜上所述，原告確係本件被繼承人牟季東之妹，依民法第一千一百三十八條第
     三款規定為第三順位之法定繼承人，又其係大陸地區人民並依台灣地區及大陸
     地區人民關係條例第六十六條暨同條例施行細則第四十三條規定，於限期內向
     本院聲明繼承，並分別經本院准予備查在案，有本院家事法庭准予備查通知影
     本附卷為憑，是原告為本件繼承人，對牟季東之遺產有繼承權，要無疑義。被
     繼承人牟季東之遺產共計五十二萬三千一百十六元，扣除遺產管理人報酬費用
     五千二百三十一元、代墊費及本件訴訟律師費五萬三千九百三十一元，合計五
     萬九千一百七十元，尚剩餘四十六萬三千九百四十六元，有被告提出臺灣土地
     銀行石門分行及龍潭郵局函、管理費用計算表及代墊費用單據十一紙附卷為證
     。綜上所述，原告請求被告應給付四十一萬二千七百八十八元，及自公示催告
     期滿翌日起即九十一年二月十八日至清償日止，按年息百分之五計算之利息，
     於法洵屬有據，應予准許。原告請求確認其對被告所管理牟季東之遺產有繼承
     權存在，因無即受確認判決之法律上利益，應予駁回。
三、因本案事證已臻明確，兩造其餘主張陳述及所提之證據與證人牟乃諧，均毋庸再
    予審酌及傳訊，附此敘明。
四、據上論結，本件原告之訴為一部為有理由，一部為無理由，爰依民事訴訟法第七
    十九條但書，判決如主文。
中　　　華　　　民　　　國　　九十一　　年　　　九　　　月　　二十四　　日
　　　　　　　　　　　　　　　　　家事法庭法　　　官　彭南元
右為正本係照原本作成
如對本判決上訴，須於判決送達後二十日之不變期間內，向本院提出上訴狀。
中　　　華　　　民　　　國　　九十一　　年　　　九　　　月　　二十五　　日
　　　　　　　　　　　　　　　　　　　　　法院書記官　莊雪嬌
